臺灣雲林地方法院民事判決
　110年度六簡字第240號
原      告  良京實業股份有限公司

法定代理人  平川秀一郎

訴訟代理人  陳世忠  
            陳慧凱  


被      告  詹慶堂  

上列當事人間清償債務事件，於中華民國111年1月6日言詞辯論
終結，本院判決如下：
    主  文
被告詹慶堂應給付原告新台幣184,378元，及其中新台幣177,502
元，自民國96年10月1日起至清償日止，按年息15%計算之利息，
暨自民國96年11月2日起至清償日止，其逾期在6個月以內者，按
上開利率10%，逾期超過6個月者，按上開利率20%計算之違約金
。
訴訟費用新台幣1,990元由被告負擔。
本判決得假執行。
    事  實  及  理  由
一、原告起訴主張：
  ㈠被告前向寶華商業銀行股份有限公司申請小額循環信用貸款
    （原為泛亞銀行），借款額度最高為30萬元，借款動用期間
    自核准日起為1年，期滿30日前，如立約人不為書面反對續
    約之意思表示並經審核同意者，得以同一內容繼續延長1年
    ，不另換約，其後每屆期時亦同，並約定借款利率以固定年
    利率15%計算，按日計息，每月底結算一次，自借款日起，
    每月15日為最終繳款日，應繳足最低繳款金額，如未依約繳
    納時，依契約第11條規定即視為全部到期，被告應清償所欠
    債務，再依契約第8條規定，逾期貸款總額自應到償日起，
    其逾期在6個月以內者，按上開利率10%，逾期超過6個月者
    ，按上開利率20%計算之違約金。
  ㈡詎被告自96年9月30日起即未履行繳款義務，尚有本金及利息
    拒不清償，依借款約定事項第8條及第11條第1項規定，視為
    債務全部到期，被告自償還請求之借款本息及違約金。本件
    案經寶華銀行讓與債權人良京實業股份有限公司並通知被告
    後，履次催告其速來給付，猶置之不理。
　㈢爰提起本件訴訟，並聲明：如主文第1、2項所示。
　㈣對被告答辯之陳述：
　　被告向寶華銀行（前為泛亞銀行）借款代償萬泰銀行之款項
    ，而萬泰銀行被凱基銀行併購，我們這筆是針對寶華銀行之
    借款，又寶華銀行現在也被星展銀行併購　
二、被告抗辯意旨：
　㈠我已清償了，我有清償證明。我欠萬泰銀行的錢已清償了，
    萬泰銀行現在變為凱基銀行。
　㈡泛亞銀行的現金卡是我申請的沒錯，但原告要證明有撥款，
    且要證明我沒有清償。何況我沒有拿到現金卡，也沒有去消
    費，至於第1筆29,900元，時間已久，不記得是否是我消費
    的。　
　㈢聲明：原告之訴駁回；訴訟費用由原告負擔。　
三、得心證之理由：
  ㈠原告主張之事實，已據其提出信用卡申請書、契約書、債權
    讓與證明書、消費明細表等為證，然為被告所否認，並以前
    揭情詞置辯。是本件爭點應在於被告究有無持系爭現金卡使
    用消費。
  ㈡按「當事人主張有利於己之事實者，就其事實有舉證之責任
    。但法律別有規定，或依其情形顯失公平者，不在此限。」
    民事訴訟法第277條定有明文。經查，被告固自認有申請系
    爭現金卡，惟辯稱沒有收到實體卡片，亦未消費等語。惟查
    ，被告所申請之魔力現金卡係由泛亞商業銀行用於代償萬泰
    商業銀行之消費款，申請代償之金額為新台幣4萬元，此有
    魔力現金卡申請書（支付命令卷內）在卷可稽，而實際代償
    金之金額為29,900元，代償之帳號為00000000000000、代償
    行庫為萬泰銀行，亦有泛亞商業銀行簡便融資契約登錄解單
    （審理卷第14頁）在卷可稽，而該筆代償之金額29,900元，
    係由泛亞商業銀行於92年5月20日匯款至萬泰銀行（收款人
    帳號：00000000000000），亦有凱基商業銀行之股份有限公
    司（即萬泰銀行之前身）陳報之匯款資料（審理卷第30頁）
    在卷可稽，可證被告確有經由上開現金卡之申請清償萬泰銀
    行之卡債，此外星展（台灣）商業銀行資訊與營業處函覆本
    院所詢事項，其說明欄二、檢送原寶華商業銀行現金卡詹慶
    堂君之往來明細。三、查旨揭案件在本行概括承受寶華商業
    銀行前，該行已將債權出售予資產管理公司（即原告良京實
    業股份有限公司），故本行僅有該案自撥款日起至債權轉讓
    時止之往來明細，併此敘明，有該銀行110年11月30日函（
    審理卷第17頁）可按，此外有該銀行陳報之往來明細可稽（
    審理卷第18-21頁）。查，從上開往來明細對照可知，92年5
    月20日確有一筆30,000元之代償金額（實際撥款金額為29,9
    00元）之欠款，此後除放款息（應付利息）之記帳外，自93
    年1月5日持卡人開始即有動用該現金卡提領現金及一連串提
    領、清償之記錄，而最後一筆清償金額是6,000元、清償日
    期96年8月22日，此後即未再清償，共累計積欠本金177,502
    元，該往來明細記載詳盡，一目了然，故該現金卡應係被告
    日申請使用無誤。
　㈢被告既係向原告之原債權銀行泛亞銀行申請現金卡使用，且
    第一筆款亦已撥入萬泰銀行之帳戶內代償被告所欠萬泰銀行
    之款項，衡情被告應已領取現金卡並提領現金使用，被告既
    為習慣使用信用卡之人（前已申請萬泰銀行之信用卡），此
    次申請若未收到寄送之現金卡，豈有可能未向發卡銀行查詢
    之理？何況該現金卡若由其他人冒用，該不明人士理應持續
    領取現款至帳戶被發卡銀行發覺異常而涷結為止，焉有可能
    持續還款之理。被告抗辯未收到現金卡，亦未領款，對此有
    利於己之事實，既未舉證以實其說，自無可採信。至於被告
    提出清償證明書及個別協商清償協議書、元大銀行國內匯款
    申請書等件為證，僅能證明被告經與凱基銀行協商後，由被
    告匯款35萬元清償積欠放款帳號（卡號）00000000000000【
    萬泰銀行】之欠款，方由承受萬泰銀行業務之凱基銀行出具
    清償證明書，可證該清償證明書僅能證明係清償積欠凱基銀
    行之欠款，尚不能證明係清償系爭現金卡之欠款已相當明確
    。   
  ㈣從而，原告本於信用卡暨債權讓與之法律關係，請求被告給
    付如主文所示之本金、利息、違約金，為有理由，應予准許
    。
四、訴訟費用負擔之依據：民事訴訟法第78條。
中　　華　　民　　國　　111 　年　　1 　　月　　20　　日
                       斗六簡易庭
                                  法  官　陳定國
以上正本證明與原本無異。
如不服本判決，應於送達後20日內，向本院斗六簡易庭提出上訴
狀並表明上訴理由，如於本判決宣示後送達前提起上訴者，應於
判決送達後20日內補提上訴理由書（須按他造人數附繕本）。
中　　華　　民　　國　　111 　年　　1 　　月　　20　　日
                                  書記官  黃鷹平